Inventaris van het archief van de Inspecteur-Generaal van het Verkeer en voorgangers, 1860-1949 (1967)
Nationaal Archief, Den Haag
Inspecteur-Generaal voor het Verkeer
Isp.-Gen. Verkeer
1860-1967
merendeel 1860-1949
W23200
140.25 meter; 1873 inventarisnummers.
Normale geschreven, getypte en gedrukte documenten, geen bijzondere handschriften. Het archief bevat tekeningen
Nationaal Archief, Den Haag
Inspecteur-Generaal van het Verkeer
Inspecteur-Generaal voor de Spoor- en Tramwegen
Raad van Toezicht op de Spoorwegdiensten
Het archief van de Inspecteur-Generaal van het Verkeer en voorgangers (waaronder de Raad van Toezicht op de Spoorwegdiensten) bevat klappers op trefwoorden, geografische namen en namen van spoor- en tramwegmaatschappijen. Daarnaast bevat het archief diverse archiefbescheiden van alle aspecten van railvervoer zoals stukken over spoorwegen met beperkte snelheid, stukken betreffende de ketelkeuringen van verschillende spoorweg- en tramweg maatschappijen, tekeningen van rollend materieel van de verschillende spoorweg- en tramweg maatschappijen en verslagen van onderzoeken en keuringen van verschillende merken autobussen.
Archiefvorming
Geschiedenis van de archiefvormer
I N L E I D I N G
1 Taken en organisatie
Krachtens art. 9 van de Wet van 21 augustus 1859 S. 98 houdende bepalingen omtrent het gebruik van spoorwegen werd de Raad van Toezicht op de Spoorwegdiensten ingesteld. Het reglement voor de Raad werd vastgesteld bij Koninklijk besluit van 4 april 1860 no. 15. De Raad was gevestigd in Den Haag en had tenminste drie en ten hoogste vijf (later zeven) leden en een secretaris, allen door de Kroon benoemd.
De Raad had de volgende bevoegdheden:
Toezien op:
naleving van de concessievoorwaarden door de maatschappijen
instandhouding van de spoorwegen en de daartoe behorende werken en gebouwen
inrichting en onderhoud van het spoorwegmaterieel
uitoefening van de dienst op de spoorwegen, stations en halten
toepassing van de tarieven
personeel van de spoorwegen
uitoefening en handhaving van de dienstreglementen en andere verordeningen
naleving van veiligheidsvoorschriften
Adviseren van de Minister van Binnenlandse Zaken, sinds 1878 van Waterstaat omtrent:
uitoefening van de dienst in het algemeen
herstellen of vernieuwen van de spoorwegen en de daartoe behorende werken en gebouwen
herstellen of vernieuwen van het spoorwegmaterieel
vaststelling van de dienstregelingen der treinen
halteplaatsen
vaststelling van tarieven voor het vervoer van personen en goederen
personeel der spoorwegen en de bepaling van hun aantal
vaststelling van dienstreglementen en andere verordeningen
klachten
brievenvervoer
Beschikken in geschillen tussen directies van spoorwegmaatschappijen en ambtenaren, belast met het dagelijks toezicht op de spoorwegdiensten over:
de dienst op de stations
de spoorbaan en de bediening der seinen
de locomotieven, tenders, rijtuigen en wagens
de samenstelling en de snelheid der treinen
Doen van plaatselijke opnemingen van alle spoorwegen en de daartoe behorende werken, gebouwen en van het spoorwegmaterieel: incidenteel, periodiek en na een ongeval
Verzamelen van statistische opgaven over de spoorwegdiensten.
Jaarlijks moest de Raad een omstandig verslag uitbrengen aan de minister over de toestand van de spoorwegen en de daartoe behorende werken en gebouwen, omtrent de uitoefening der spoorwegdiensten, en omtrent het uitgeoefende toezicht.
Onder de Raad waren Rijksopzichters, later Rijksingenieurs werkzaam, alsmede ingenieurs voor het stoomwezen der spoorwegdiensten, voor de electrische inrichtingen en geneeskundige ingenieurs. Bovendien had de Raad de bevoegdheid de hulp in te roepen van ingenieurs van Rijkswaterstaat.
De wet van 1859 werd vervangen door de Wet van 9 april 1875 S. 67 houdende regeling van de dienst en het gebruik der spoorwegen. Een nieuw reglement voor de Raad werd krachtens art. 10 van deze wet vastgesteld bij Koninklijk besluit van 9 juli 1876 S. 159, welke in werking trad op 15 oktober 1876. Dit reglement werd vervangen bij Koninklijk besluit van 11 mei 1911 S. 125. Deze reglementswijzigingen hadden geen belangrijke wijzigingen in het takenpakket van de Raad tot gevolg. Wel werd het terrein van bemoeienis steeds groter door de zich uitbreidende spoorwegwetgeving. De belangrijkste reglementen op de uitvoering waarvan de Raad toezicht uitoefende, waren het:
Algemeen Reglement Dienst (1863)
Besluit houdende bepaling der wijze van afsluiting der spoorwegen (1863)
Reglement omtrent de aanwending van spoorwegen en spoorwegmaterieel in geval van oorlog of andere buitengewone omstandigheden (1876)
Algemeen Reglement Vervoer (1876)
Algemeen Reglement Dienst Locaalspoorwegen (1878)
Algemeen Reglement Vervoer Locaalspoorwegen (1879)
Tramwegreglement (1900)
Bijzonder Reglement Vervoer Tramwegen (nazien)
Regelen voor de dienst op de spoorwegen, waarop vervoer plaats heeft zowel met stoom als electriciteit als beweegkracht (1908)
Reglement ter voorkoming van aantasting van metalen voorwerpen in de bodem door zwerfstromen, afkomstig van de spoorstaven van spoor- en tramwegen (1925)
en de
Reglementen voor de scheepvaart ter beveiliging van beweegbare spoorbruggen
Reglementen Dienstvoorwaarden voor tramwegpersoneel
Reglementen Dienstvoorwaarden voor spoorwegpersoneel
Spoorwegovereenkomsten van 1890
De Raad werd opgeheven krachtens Koninklijk besluit van 2 juli 1923 S.339 tot vaststelling van regelen omtrent het toezicht op de spoorwegen. De bevoegdheden gingen over op een Hoofdinspecteur-Generaal der Spoor- en Tramwegen en twee Inspecteurs-Generaal.
Bij Koninklijk besluit van 13 maart 1929 S.76) werd het spoorwegtoezicht onder een eenhoofdige leiding gebracht: de Hoofdinspecteur-Generaal en de Inspecteurs-Generaal werden vervangen door één Inspecteur-Generaal der Spoor- en Tramwegen.
De taken van de (Hoofd)Inspecteur-Generaal waren vrijwel identiek aan die van de Raad van Toezicht. De verplichting tot het maken van een jaarverslag was evenwel vervallen, terwijl de statistische arbeid in 1937 overging naar het Centraal Bureau voor de Statistiek. Ten gevolge van de toename van het wegvervoer kreeg de rijksoverheid een steeds grotere bemoeienis met het personen- en goederenvervoer over de weg. Ook het spoorwegtoezicht kreeg hiermee te maken, al was het maar omdat de spoor- en tramwegmaatschappijen in moeilijkheden kwamen door de al dan niet eerlijke concurrentie met het wegvervoer. Het spoorwegtoezicht werd in 1926 reeds belast met de uitvoering van enkele bepalingen van de Wet Openbare Vervoermiddelen. Nieuwe en in voorbereiding zijnde wettelijke regelingen (Rijtijdenwet 1936, Wet Autovervoer Personen 1939) deed de behoefte ontstaan aan een toezicht op het gehele verkeer, ook op weg en water. Bij Koninklijk besluit van 12 juni 1936 S. 573 werd de Rijksverkeersinspectie ingesteld. Het toezicht op de spoorwegen werd hierbij ondergebracht. De leiding van de Rijksverkeersinspectie berustte bij de Inspecteur-Generaal van het Verkeer. Feitelijk was het bestaande spoorwegtoezicht omgevormd en uitgebreid tot de Rijksverkeersinspectie. Ook de districtsinspecteurs werden opgenomen in de nieuwe organisatie. Zij werden benoemd tot Rijks(hoofd)inspecteur van het Verkeer.
Naast het onder het spoorwegtoezicht vallende en hiervoor genoemde wetgeving was de Rijksverkeersinspectie belast met uitvoering van de volgende wetten en besluiten:
personenvervoer per autobus:
Wet Openbare Vervoermiddelen (1926-1937)
Wet tot verlaging van de openbare uitgaven, § 47 (invoering van een vergunningstelsel voor het exploiteren van middelen tot vervoer van personen en goederen) en Reglement autovervoer personen (1937 -1939)
Wet Autovervoer Personen 1939 en Uitvoeringsbesluit Autovervoer Personen (sinds 1939)
Vierde Uitvoeringsbesluit van de secretaris-generaal van het Departement van Waterstaat betreffende het vervoer van personen en goederen (personenvervoer per autobus) (sinds 1940)
In 1943 werd het merendeel van de werkzaamheden gecentraliseerd bij de Afdeling Vervoerwezen van het Departement van Waterstaat.
personen- en goederenvervoer:
Rijtijdenwet 1936 en Rijtijdenbesluit (sinds 1939)
Eerste Uitvoeringsbesluit van de secretaris-generaal van het Departement van Waterstaat betreffende het vervoer van personen en goederen (beperking autoverkeer, rijvergunningen) (1940)
goederenvervoer:
Wet Gebruik Vervoermiddelen 1939 (1939-1940)
Besluit van de secretaris-generaal van het Departement van Waterstaat tot verhoging van de vervoercapaciteit der binnenvloot (1940)
Tweede Uitvoeringsbesluit van de secretaris-generaal van het Departement van Waterstaat betreffende het vervoer van personen en goederen (goederenvervoer over de weg in eigen vervoer) (1940)
Derde Uitvoeringsbesluit van de secretaris-generaal van het Departement van Waterstaat betreffende het vervoer van personen en goederen (goederenvervoer over de weg ten behoeve van derden) (1940)
De bemoeienis van de Inspecteur-Generaal met het goederenvervoer was evenwel van korte duur. Eind 1940 werd deze taak overgenomen door de Afdeling Vervoerwezen van het Departement van Waterstaat. De Rijksinspecteurs van het Verkeer in de districten bleven, onder directe bevelen, wel met de uitvoering van deze wet en besluiten belast.
Per 1 mei 1949 werd de functie van Inspecteur-Generaal van het Verkeer opgeheven. Diens bevoegdheden gingen over op de Directeur-Generaal van het Verkeer. Deze maatregel werd genomen ter verhoging van de doeltreffendheid van het toezicht op het verkeer en ter bezuiniging. De Rijksverkeersinspecteurs vielen tot die tijd deels onder de bevelen van de Inspecteur-Generaal (spoor- en tramwegen, Rijtijdenwet, keuring voertuigen en personenvervoer) en deels onder die van de Directeur van het Vervoer (goederenvervoer). De keuring van voertuigen ging over naar de Rijksdienst voor het Wegverkeer.
De formele organistatie van de bureaus van de Raad van toezicht en van zijn opvolgers was vrij eenvoudig. Tot 1910 was er, voor zover bekend geen indeling in afzonderlijke bureaus of afdelingen. Per 1 juni 1910 werden vijf afdelingen formeel ingesteld, genummerd I - IV en een ongenummerde Secretarie.
De Afdelingen I en II waren belast met het eigenlijke spoorwegtoezicht.
Afdeling III richtte zich vooral op de sociale en veiligheidsaspecten van het personeel van spoor- en tramwegen, en later eveneens van het personeel van het wegvervoer.
In 1923 werd Afdeling IV, welke belast was met het toezicht op de tramwegen, wegens bezuinigingen opgeheven. De taken werden verdeeld over afdeling I en II. Begin 1937 werd de Afdeling IV heropgericht, met als taak het toezicht op het personenvervoer per autobus. In 1943 werd het merendeel van de de taken overgebracht naar de Afdeling Vervoerwezen, sectie autobussen van het Departement van Waterstaat. In 1945 is deze situatie bestendigd. De Afdeling IV werd toen belast met onderzoek naar en stimulering van de verkeersveiligheid.
Eveneens in 1937 werd een Afdeling V ingesteld die belast werd met de technische keuring van autobussen en van het rollend materieel der spoor- en tramwegen. De keuring van autobussen werd tot dan toe verricht door particuliere ingenieurs, in opdracht van gemeentebesturen. De keuring van het spoor- en tramwegmateriaal was een taak van Afdeling II. Afdeling V werd sinds juni 1946 'Technische Dienst' genoemd.
In 1939 werd de nieuwe taak, voortvloeiend uit de Wet Gebruik Vervoermiddelen, ondergebracht bij de nieuwe Afdeling VI. Reeds op 16 december 1940 werd de gehele Afdeling VI overgebracht naar de Afdeling Vervoerwezen van het Departement van Waterstaat, en daar onderverdeeld in de secties binnenvaart, controle, tarieven en prijsonderzoek, en wegvervoer.
De Secretarie tenslotte behandelde de personele en organisatorische zaken van de Rijksverkeersinspectie en voorgangers.
Geschiedenis van het archiefbeheer
2 Archief
Het archief is in twee gedeelten te verdelen. Van 1860 tot juni 1910 werd in principe één centraal archief gevormd, chronologisch geordend en met een centrale agenda en klapper op die agenda. Kort voor de invoering van afdelingsarchieven was op de centrale archiefvorming al inbreuk gemaakt. Vanaf medio 1902 werden de stukken betreffende de uitvoering van het Tramwegreglement en het Vereenvoudigd Locaalspoorwegreglement afzonderlijk ingeschreven en, buiten de chronologische archiefordening om, in rubrieken opgeborgen. Vanaf 1905 werden de stukken betreffende de rechtspositie en arbeidsvoorwaarden van spoor- en tramwegpersoneel eveneens afzonderlijk behandeld. De inschrijving en opberging van die stukken geschiedde ook onderwerpsgewijs.
Per 1 januari 1908 werd de registratie van de stukken geheel gewijzigd. Het systeem dat bij het Ministerie van Waterstaat al decennia met succes in gebruik was, werd ook ingevoerd bij de Raad van Toezicht. De stukken werden chronologisch ingeschreven, maar de toegang werd verbeterd door indices, waarin de stukken nogmaals, maar nu onderwerpsgewijs (dus in rubrieken) werden ingeschreven. Deze rubrieken werden met een letter gekenmerkt, terwijl de subrubrieken daarnaast nog een nummer kregen. Als extra toegang fungeerden klappers, die met trefwoorden, geografische aanduidingen en namen van spoor- en tramwegmaatschappijen naar de indices verwezen. De rubrieken van de indices betroffen de onderwerpen van bemoeiing van de Raad van Toezicht, de subrubrieken meestal afzonderlijke spoor- en tramwegmaatschappijen. Door deze verbeterde indicering waren de stukken betreffende één maatschappij gemakkelijker te traceren. Bovendien werden de stukken betreffende één concrete zaak op één pagina van de index vermeld.
Bij de wijziging van het reglement van orde werd tevens bepaald dat elke afdeling zijn eigen archief zou vormen, inclusief agenda, index en klapper. De afdelingsarchieven zouden gevormd worden op dezelfde wijze als het centrale archief gevormd is. De Afdeling III heeft zich daaraan niet gehouden. De stukken uit de perioden 1908-mei 1910, in de index ingeschreven in de rubrieken G1 - G15 werden verdeeld over de rubrieken die de afdeling vanaf 1905 reeds gevormd had. Elke rubriek bestond uit een getal, genummerd van 1-1730. De omvangrijke rubrieken kregen soms nog letters, waardoor ze gemakkelijker te onthouden waren. Op de omslagen van deze rubrieken werd, ter vervanging van de index, elk stuk vermeld. Tot medio 1921 is dat rubriekenstelsel gevolgd. In april 1921 werd een nieuw, vereenvoudigd rubriekenstelsel ingevoerd, meer gelijkend op de rubricering van de indices van de andere afdelingen.
Hoewel de toegankelijkheid van het archief zo aanzienlijk was verbeterd, is men in de loop van de tijd er toe overgegaan stukken betreffende bepaalde onderwerpen bijeen te houden. Met name belangrijke dossiers, die onder verscheidene rubriekshoofden van de indices terecht waren gekomen, en aldus dreigden te 'verdrinken', werden afzonderlijk gehouden. Zo ontstonden bundels met stukken die later achter het archief zijn geplaatst. Bij de afdelingen I, II en IV treft men deze bundels ook nu nog aan.
Dit archiefsysteem heeft voor de afdelingen I - IV voldaan tot de opheffing van de dienst in 1949. Van de afdeling V en VI zijn te weinig stukken overgebleven om te kunnen bepalen hoe de oorspronkelijke registratie der stukken en archiefordening is geweest. Van Afdeling IV zijn de indicateurs, indices en klappers uit de periode 1937-1945 niet bewaard gebleven.
In 1997 is het archief overgebracht naar het Algemeen Rijksarchief, na bewerkt te zijn door de Centrale Archief Selectiedienst te Winschoten
Overbrenging van een overheidsarchief
Inhoud en structuur van het archief
2.16
Inhoud
3 Rubriekenlijsten
De afdelingen I, II en IV (1910-1922) hebben hun archiefbescheiden in de volgende rubrieken ingeschreven. Een volledige opgave van de bewaard gebleven stukken, onder verwijzing naar de oorspronkelijke rubrieken, staat vermeld op pagina 121.
Spoorwegen in het algemeen
Weg en werken (in 1938 gewijzigd in S)
Dienst der exploitatie
Reglementen
Tractie en materieel
Tarieven
Personeel der maatschappijen
Personeel en huishoudelijke zaken
Openbare middelen van vervoer (m.n. veerdiensten)
Subsidiën
Toegangsbewijzen
Uitvindingen
Jaarverslagen
Spoorwegen met beperkte snelheid (in 1938 gewijzigd in T)
Autobusdiensten (vanaf c. 1929)
Weg en Werken (vanaf 1938, in het archief gevoegd bij de rubriek B)
Spoorwegen met beperkte snelheid (vanaf 1938, in het archief gevoegd bij de rubriek B)
De rubriek G is slechts in de periode 1908-1910 mei gebruikt. De afdeling III heeft daarna weer teruggegrepen op het reeds eerder gebruikte rubriekenstelsel van 1905. In 1921 is de afdeling III de volgende rubrieken gaan gebruiken:
D Diversen
DR Dienst- en rusttijden
GD Geneeskundige Dienst
Ontheffingen (rubriek is geheel vernietigd)
P Pensioenen
RDV Reglementen dienstvoorwaarden
Later zijn daaraan nog enige rubrieken bijgekomen:
ADR Algemene dienst- en rusttijdenregeling
R Raad van beroep
S Scheidsgerechten
TR Tramwegreglement
Z Zieken- en ondersteuningsfondsen
Ook de rubrieken H, J, K en N zijn slechts in de periode 1908-1910 gebruikt. Vermoedelijk heeft de Secretarie, waarvan het archief niet bewaard is gebleven, deze rubrieken in 1910 overgenomen. De letters P en Q zijn, voorzover valt na te gaan, niet gebruikt voor rubrieken van de afdelingen I, II en IV.
Selectie en vernietiging
Het archief van de Raad van Toezicht en zijn opvolgers is verre van volledig. In 1939 is het archief uit de periode 1860-1899 geheel en over de periode 1900-1909 grotendeels vernietigd. Ook later is nog vernietigd. Zo is het archief van de Afdeling Secretarie uit de periode 1910-1949 niet bewaard gebleven.
Aanwijzingen voor de gebruiker
Openbaarheidsbeperkingen
Volledig openbaar.
Materiële beperkingen
Het archief kent geen materiële beperkingen.
Aanvraaginstructie
Openbare archiefstukken kunnen online worden aangevraagd en gereserveerd. U kunt dit ook via de terminals in de studiezaal van het Nationaal Archief doen. Om te kunnen reserveren dient u de volgende stappen te volgen:
U maakt een profiel aan op www.gahetna.nl, en logt vervolgens in
Via de archiefinventaris (alleen de beschrijvingen met rode nummers) selecteert u het gewenste archiefstuk door op de knop 'Reserveren' te klikken
In het volgende scherm geeft u aan op welke dag u het archiefstuk wilt inzien
Indien u zich bevindt in de studiezaal en een tafelnummer heeft ontvangen kunt u dit nummer vermelden. Als u geen tafelnummer heeft kunt u tafelnummer 777 laten staan
Vervolgens bevestigt u uw reservering door deze te versturen.
Verwant materiaal
Beschikbaarheid van kopieën
Beschrijving van de series en archiefbestanddelen
- CENTRAAL ARCHIEF TOT JUNI 1910
  - Agenda's van ingekomen en uitgaande stukken, 1900-1907.; 1-31; 27 delen
    De agenda's vermelden op stuksniveau namen van de afzender en geadresseerde, datum en nummer van de ingekomen brief, datum van de uitgaande brief, en beknopt de inhoud. De letters V en A in de 3e kolom geven aan dat het een ingekomen of een uitgaande brief betreft. Bij elke inschrijving wordt verwezen naar het voorgaande (5e kolom) en het opvolgende (7e kolom) agendanummer van brieven betreffende dezelfde zaak. De letters Q t.e.m. X zijn zgn. jaarletters.
    - 1900 (Q) 1-6039, 1
    - 1900 (Q) 6040-12406, 2
    - 1900 (Q) 12407-18305, 3
    - 1901 (R) 1-6524, 4
    - 1901 (R) 6525-13236, 5
    - 1901 (R) 13237-19820, 6
    - 1902 (S) 1-7053, 7
    - 1902 (S) 7054-14228, 8
    - 1902 (S) 14229-21043, 9
    - 1903 (T) 1-6644, 10
    - 1903 (T) 6644a-13639, 11
    - 1903 (T) 13640-20329, 12
    - 1904 (U) 1-7142, 14
    - 1904 (U) 7143-14160, 15
    - 1904 (U) 14161-21753, 16
    - 1905 (V) 1-5615, 18
    - 1905 (V) 5616-11284, 19
    - 1905 (V) 11285-16655, 20
    - 1905 (V) 16656-22091, 21
    - 1906 (W) 1-5990, 23
    - 1906 (W) 5991-11881, 24
    - 1906 (W) 11882-18089, 25
    - 1906 (W) 18090-24074, 26
    - 1907 (X) 1-6586, 28
    - 1907 (X) 6587-13735, 29
    - 1907 (X) 13736-20063, 30
    - 1907 (X) 20064-26542, 31
  - Indicateurs van ingekomen en uitgaande stukken betreffende de tramwegen, 1903-1907; 13...32; 5 delen
    De indicateurs geven aan in welke rubriek de stukken zijn opgeborgen. De hierin beschreven stukken zijn niet bewaard gebleven. De letters A t.e.m. F zijn jaarletters.
    - 1902 (A.T.) ontbreekt, ---
    - 1903 (B.T.) 1 -4272, 13
    - 1904 (C.T.) 1 -4763, 17
    - 1905 (D.T.) 1 -5068, 22
    - 1906 (E.T.) 1 -4752, 27
    - 1907 (F.T.) 1-4912, 32
  - Klappers op trefwoorden geografische namen en namen van spoor- en tramwegmaatschappijen, voorkomende in de agenda's, 1900-1907.; 51-58; 8 delen
    De klappers verwijzen naar de nummers van de stukken, waaronder ze in de indicateurs zijn ingeschreven. Omdat de stukken onder die nummers zijn opgeborgen, verwijzen ze ook naar de stukken zelf.
    - 1900, 51
    - 1901, 52
    - 1902, 53
    - 1903, 54
    - 1904, 55
    - 1905, 56
    - 1906, 57
    - 1907, 58
  - Indicateurs van ingekomen en uitgaande stukken, 1908-1910 mei.; 33-40, 62-63; 10 delen
    De indicateurs geven aan in welke rubriek (A - O) en welke subrubriek (getal) een stuk is opgeborgen.
    - 1908 jan-mrt, 33
    - 1908 apr-jun, 34
    - 1908 jul-sep, 35
    - 1908 okt-dec, 36
    - 1909 jan-mrt, 37
    - 1909 apr-jun, 38
    - 1909 jul-sep, 39
    - 1909 okt-dec, 40
    - 1910 jan-mrt, 62
    - 1910 apr-mei, 63
  - Indices, 1908-1910 mei.; 41-50, 134...398; 10 delen
    De indices beschrijven de stukken per onderwerp en binnen elke rubriek zaaksgewijs. Deze onderwerpen zijn de rubrieken waarin de stukken zijn opgeborgen. De verwijzing is naar de datum en het nummer van ieder stuk, behorend tot die rubriek. Elke rubriek is afzonderlijk gepagineerd, beginnend met blz. 1.
    - 1908 A1-7, B1, 41
    - 1908 B2-13, 42
    - 1908 C1-13, 43
    - 1908 D1-N3, 44
    - 1908 O1-111, 45
    - 1909 A1-7, B1, 46
    - 1909 B2-13, 47
    - 1909 C1-13, 48
    - 1909 D1-N3, 49
    - 1909 O1-119, 50
    - 1910 A1-7, B1, 134
    - 1910 B2-13, 136
    - 1910 C1-F2, H1-N3, O2, O50, O59, O70, 287
    - 1910 O1-O121, 288
    - 1910 G1-15 (jan-mei), 398
  - Klappers op trefwoorden geografische namen en namen van spoor- en tramwegmaatschappijen, voorkomende in de indices, 1908-1910 mei.; 59-61; 3 delen
    De klappers verwijzen d.m.v. een breuk (aa/bb) naar de inschrijving van de stukken in de indices. De cijfers 'aa' verwijzen naar de rubriek en de cijfers 'bb' verwijzen naar het paginanummer van de rubriek.
    - 1908, 59
    - 1909, 60
    - 1910 jan-mei, 61
  - Ingekomen stukken en minuten van uitgaande stukken, 1900-1909.; 865-875; 11 delen
    Het merendeel van de stukken is niet bewaard gebleven. De stukken uit 1910 zijn verdeeld over de afdelingsarchieven.
    - 1900, 865
    - 1901, 866
    - 1902, 867
    - 1903, 868
    - 1904, 869
    - 1905, 870
    - 1906, 871
    - 1907, 872
    - 1908 - 1909, dossiers B1, B2, B4, B8, B11-B13, C3, 873
    - 1908 jan-okt., dossier B9, 874
    - 1908 nov. - 1909, dossier B9, 875
- AFDELINGSARCHIEVEN 1910-1949, 1
  - Toegangen, 1.1
    - Afdeling I, 1.1.1
      - Indicateurs van ingekomen en uitgaande stukken, 1910 jun-1949.; 64-133; 61 delen en 9 omslagen
        De indicateurs geven aan in welke rubriek (A - T) en welke subrubriek (getal) een stuk is opgeborgen.
        - 1910 jun-aug, 64
        - 1910 sep-dec, 65
        - 1911 jan-apr, 66
        - 1911 mei-aug, 67
        - 1911 sep-dec, 68
        - 1912 jan-apr, 69
        - 1912 mei-aug, 70
        - 1912 sep-dec, 71
        - 1913 jan-apr, 72
        - 1913 mei-aug, 73
        - 1913 sep-dec, 74
        - 1914 jan-apr, 75
        - 1914 mei-aug, 76
        - 1914 sep-dec, 77
        - 1915 jan-apr, 78
        - 1915 mei-aug, 79
        - 1915 sep-dec, 80
        - 1916 jan-apr, 81
        - 1916 mei-aug, 82
        - 1916 sep-dec, 83
        - 1917 jan-apr, 84
        - 1917 mei-aug, 85
        - 1917 sep-dec, 86
        - 1918 jan-apr, 87
        - 1918 mei-aug, 88
        - 1918 sep-dec, 89
        - 1919 jan-jun, 90
        - 1919 jul-dec, 91
        - 1920 jan-jun, 92